【裁判字號】    97,抗,1048
【裁判日期】    970710
【裁判案由】    公示催告
【裁判全文】
臺灣高等法院民事裁定                  97年度抗字第1048號
抗  告  人  合昱營造股份有限公司（原名：隆榮工程股份有限
            公司）
法定代理人  甲○○
上列抗告人因公示催告事件，對於中華民國97年5月19日臺灣桃
園地方法院97年度事聲字第1號所為裁定提起抗告，本院裁定如
下：
    主      文
抗告駁回。
抗告費用由抗告人負擔。
    理      由
一、原裁定意旨略以：「異議人（即本件之抗告人 ）既於94年6
    月間因原股東將其股份轉讓新股東而為公司股東改組，其表
    彰改組後股東權之股票應為異議人依改組後股份發行並交付
    新股東之股票，至於異議人所欲取回註銷之股東改組前所發
    行之舊股票，已失其表彰股東權利之證券性質，僅為一般證
    書，尚非得背書轉讓之證券，自不得為聲請公示催告之客體
    。異議人就非屬得背書轉讓證券性質之一般證書，聲請公示
    催告，自非適法，司法事務官駁回異議人之聲請，自無違誤
    ，本件異議，為無理由，應予駁回。」等語。
二、抗告意旨略以：「不管股東如何改組，抗告人公司自始為同
    一法人格，股東改組前所發行之股票，為抗告人公司發行得
    背書轉讓之證券，在股東改組後，公司法人格仍為同一，該
    股票之性質不因此改變，原裁定誤為一般證書，實有誤會。
    」等語。
三、按民事訴訟法第558條規定：「 無記名證券或空白背書之指
    示證券，得由最後之持有人為公示催告之聲請。前項以外之
    證券，得由能據證券主張權利之人為公示催告之聲請。」又
    所謂證券，即表彰財產權之有價證券， 公司法第164條之股
    票，即屬得依背書轉讓之證券。經查，抗告人主張其原名為
    隆榮工程股份有限公司（下稱隆榮公司），於更名前曾於88
    年間公開發行公開股票，股數22,500股，股票號碼88NX-000
    001至20，共計20張（下稱系爭股票）， 固據抗告人提出台
    新國際商業銀行信信託投資事業處函為證，惟依抗告人97年
    4月23日異議狀意旨所述：抗告人於94年6月間公司改組後，
    改組前之股東將股權轉讓予改組後之股東等語，則表彰其股
    東權之系爭股票應由改組前之股東交付改組後之股東持有，
    換言之，改組後之股東始為民事訴訟法第558條第2項所規定
    之「能據證券主張權利之人」，抗告人在股東改組後，公司
    法人格固仍為同一，但並非系爭股票之持有人或所有人，即
    非民事訴訟法第558條第二項所規定之「 能據證券主張權利
    之人」，抗告人為本件聲請，於法未合，應予駁回。原裁定
    駁回抗告人之異議，其理由雖有不同，但其結論並無二致，
    仍應認其抗告無理由。
四、據上論結，本件抗告為無理由，爰裁定如主文。
中    華    民    國    97    年    7     月    10    日
                    民事第十庭
                        審判長法  官  黃豐澤
                              法  官  林麗玲
                              法  官  蕭艿菁
正本係照原本作成。
本裁定除以適用法規顯有錯誤為理由，並經本院許可外，不得再
抗告。如提起再抗告，應於收受後10日內委任律師為訴訟代理人
向本院提出再抗告狀。並繳納再抗告費新台幣１千元。
中    華    民    國    97    年    7     月    10    日
                              書記官  王秀雲


司法院資訊處製作；財團法人民間司法改革基金會備份。
